臺灣臺東地方法院民事裁定　　　　　　　 100年度訴字第47號
原　　　告　上騰國際工程有限公司
法定代理人　謝翱
訴訟代理人　陳信伍律師
被　　　告　皇嘉營造工程有限公司
法定代理人　顏靜愛
上列當事人間請求給付代墊款事件，本院裁定如左：
    主      文
本件移送臺灣高雄地方法院。
    理      由
一、按「對於私法人..之訴訟，由其主事務所或主營業所所在地
    之法院管轄」，民事訴訟法第2條第2項定有明文；「訴訟之
    全部或一部，法院認為無管轄權者，..或依職權以裁定移送
    於其管轄法院。」，同法第第28條第1項復有明文。
二、原告承攬被告「大武左岸一號護岸、提防工區災害復建工程
    －堤防結構工程」（下稱左岸工程），依兩造簽立工程承攬
    合約書第19條約定；發生訴訟時，以臺灣高雄地方法院為第
    一審管轄法院｛見本院卷（下同）第11頁：該條文｝。
三、原告主張：另與被告口頭約定右岸工程之項目，而被告尚結
    欠原告有關下列右岸工程：(一)民國100年2月26日至3月10 日
    ；(二)100年3月11日至3月25日之代墊款，而本訴訟宜由本院
    管轄等語。經查：原告所附：
  (一)100年2月26日至3月10日之未付款明細表（第17頁：該明細
    表）所載：(1)第2項：左岸（提防結構）新臺幣（下同）91,
    503元（第20頁：統一發票影本）；(2)第1項：右岸（植生塊
    ）提防結構新臺幣（下同）262,500元，但依卷附第18頁與
    第20頁左岸工程同一格式之統一發票影本，並無法顯示係右
    岸工程之款項；(3)第3項重機具及10輪砂石車點工619,710元
    ，但依卷附第24頁至第28頁之估價單、工作簽單影本，均顯
    示係左岸工程之款項；(4)第4項零用金238,833元，但依卷附
    第49頁之現金收支表影本所示，卻係左岸工程之款項；(5)第
    5項點工工人工資43,500元，但依卷附第50頁至第51頁之簽
    到簿影本所示，亦均係左岸之工程。
  (二)100年3月11日至3月25日之未付款明細表（第52頁：該明細
    表）所載：(1)第1項：右岸板模87,047元，但依卷附第53頁
    之統一發票影本，並無法顯示係右岸工程之款項；(2)第2項
    ：綁鐵工人施作以鋼索綁紮消波塊等點工工資26,880元，但
    依所附卷附第54頁之統一發票影本，並無法顯示係右岸工程
    之款項；(3)第3項重機具及10輪砂石車點工599,860元，但依
    卷附第57頁至第74頁估價單、工作簽單之影本，均顯示係左
    岸工程之款項；(4)第4項零用金138,325元，但依卷附第76頁
    之現金收支表影本所示，卻係左岸工程之款項；(5)第5項點
    工工人工資40,900元，但依卷附第77頁至第78頁之出勤人員
    簽到簿影本所示，均係左岸工程之款項。
  (三)據此，依前揭之證據資料，除無法證明原告所請求者係右岸
    工程款項外，絕大部分之項目及金額，均係屬左岸工程之款
    項。職是，揆諸上開說明，本件應由臺灣高雄地方法院管轄
    。故原告向無管轄權之本院起訴，顯係違誤，爰將本件訴訟
    移送至有管轄權之臺灣高雄地方法院。
三、依首開法條之規定，裁定如主文所示。
中    華    民    國   100    年    5     月    13    日
                  民事庭        法  官  陳兆翔
以上正本係照原本作成。
如對本裁定抗告須於裁定送達後10日內向本院提出抗告狀，並應
繳納抗告費新臺幣1,000 元。
中    華    民    國   100    年    5     月    13    日
                                書記官  陳昭穎